---
title: "Projet_R_VF"
author: "Nasser Kassioui"
date: "2024-12-11"
output:
  pdf_document: default
  word_document: default
  html_document:
    df_print: paged
---

```{r setup, include=FALSE}
knitr::opts_chunk$set(echo = TRUE)
```
## Lecture Base 

````{r options}
#Charger les librairies nécessaires

library(data.table)
library(dplyr)
file_path <- "C:\\Users\\kassi\\OneDrive\\Bureau\\M1 IREF\\Projet R\\emp_offers_fmtNV.tsv"


# Afficher la structure et un aperçu des premières lignes
unique(emp_offers_fmtNV)

# Convertir en data.table
setDT(emp_offers_fmtNV)
base_emp_new <- emp_offers_fmtNV #la nouvelle base -> "base_emp"


#taille

length(base_emp_new$entreprise)
````

## 2.4 Offre d'emploi 

3720 entreprises => lenght

La nouvelle base => 'base_emp'
Je commence par traiter la partie "firm_name":

1) Harmonisation des noms d'entreprises:
   
   a) Mettre nom en Majuscule 
   b) supprimer les suffixes superflus + espace superflus 
   c) supprimer les NA collonnes 'firme name'



## Code harmonisation:


```{r firm_name_harmonisation}

# a) Mettre les noms en majuscules et supprimer les espaces superflus
base_emp_new[, firm_name := entreprise] #creation firm name
base_emp_new[, firm_name := toupper(trimws(firm_name))]

unique(base_emp_new)
length(base_emp_new$firm_name)


# Supprimer les lignes où `firm_name` est NA ou vide
base_emp_new <- base_emp_new[!is.na(firm_name) & firm_name != ""] # on passe à 3032 entreprise



get_first_word <- function(text) {
  text <- trimws(text)  # Supprimer les espaces superflus
  words <- unlist(strsplit(text, "\\s+"))  # Diviser en utilisant un ou plusieurs espaces
  if (length(words) == 0) return("")  # Retourner une chaîne vide si aucun mot n'est trouvé
  return(words[1])  # Retourner le premier mot
}
base_emp_new[, firm_name := sapply(firm_name, get_first_word)]


#le nombre d'ent reste pareil=> pb nom composer 

#Apres la fonction identiefier des noms supprimer important pour réintegrer

# Liste des noms importants à identifier
noms_importants <- c(
  "CRÉDIT MUTUEL", "AGRICOLE", "RICARD", "DIOR", "THORNTON", "VERITAS", 
  "SEB", "MACLOU", "PSA", "ROULLIER", "ORTEC","DARTY", "DUBREUIL", "LAFAYETTE"
)

# Réintégrer les mots importants
# Supprimer le premier mot pour créer `words_removed`
base_emp_new[, words_removed := trimws(sub(paste0("^", firm_name, "\\s*"), "", firm_name))]

# Réintégrer les mots supprimés dans 'first_word' si importants
base_emp_new[, firm_name := ifelse(
  words_removed %in% noms_importants,
  paste(firm_name, words_removed),
  firm_name
)]

unique(base_emp_new)
# Afficher les valeurs uniques des colonnes firm_name et first_word
unique(base_emp[, .(firm_name, first_word)])

# Afficher les valeurs uniques des colonnes firm_name et first_word
unique(base_emp[, .(firm_name, first_word)])






```

'Firm_name a bien été crée avec peut etre l'algo de suppresion a revoir 

On passe maintenat sur 'n_offres'

On calcule le nombre de fois que chaque entreprise à publier utilisation de la fonction .N puis création d'une nouvelle colonne associé car à la fin on veut une entreprise = une ligne 

```{r n_offres}
# Calculer le nombre d'apparitions de chaque entreprise
base_emp_new[, n_offres := .N, by = firm_name]

# Supprimer les doublons pour conserver une seule ligne par entreprise avec la 

# Trier les entreprises par nombre d'offres décroissant (facultatif)
df_summary <- df_summary[order(-n_offres)]

# Vérification des résultats
sum(df_summary$n_offres)
unique(df_summary)

```
La nouvelle colonone a bien été pris en compte on retoruve bine 3032 en faisant la somme des n_offres ce qui montre que tous se passe bien 

On passe maintentant sur la varibale experience requise  avg_req_exp:

_Consigne_: Expérience. Au sein de toutes les offres d’une même entreprise, quelle est l’expérience moyenne demandée. Ignorez les valeurs manquantes. Si toutes les valeurs sont manquantes, alors cettevariable est manquante. 

```` {r avg_req_exp}
# Calculer l'expérience moyenne demandée (avg_req_exp) par entreprise
base_emp_new[, avg_req_exp := ifelse(
  all(is.na(experience_requise)),  # Si toutes les valeurs sont NA pour une entreprise
  NA,                              # Attribuer NA
  mean(experience_requise, na.rm = TRUE)  # Sinon, calculer la moyenne en ignorant les NA
), by = firm_name]


# Créer un dataframe avec une seule ligne par entreprise
df_summary <- unique(base_emp_new[, .(firm_name, n_offres, avg_req_exp)])

# Trier les résultats par nombre d'offres décroissant (facultatif)
df_summary <- df_summary[order(-n_offres)]

# Vérifier les résultats
head(df_summary)

unique(df_summary)



````

La variable 'avg_req_exp'a bien été crée les résultats sont concluents 

Nous passons sur la variable #top_skill_req compétence

_consigne_:
Les compétences demandées sont au format suivant, ex: "SQL, Spark, Git,
database, équipe, Esprit Critique, Collaboration". C’est à dire que chaque compétence est séparée par une virgule.
Les entreprises proposent plusieurs offre d’emploi. La variable top_skill_req rapporte les compétences qui apparaissent le plus au sein de toutes les offres.
 Exemple
 Si une entreprise a deux offres d’emploi qui listent les compétences suivantes:
 • "SQL, Spark, Git, Database, équipe, Esprit Critique, Collaboration"
 • "SQL, Statistique, Power BI, Collaboration"
 Alors la variable top_skill_req = "SQL, Collaboration". L’ordre des compétences au sein de la chaine de caractères n’a pas d’importance
 
Étapes pour calculer top_skill_req
Séparer les compétences :

Transformez la chaîne de caractères en une liste de compétences.
Utilisez la virgule comme séparateur.
Compter les occurrences des compétences :

Regroupez par entreprise.
Comptez la fréquence de chaque compétence au sein de toutes les offres pour cette entreprise.
Identifier les compétences les plus fréquentes :

Sélectionnez les compétences ayant le maximum d'occurrences.
Créer la colonne top_skill_req :

Combinez les compétences les plus fréquentes en une chaîne de caractères séparée par des virgules.

```{r avg_req_exp1}

# Étape 1 : Séparer les compétences pour chaque entreprise
# Convertir les compétences en liste longue (chaque ligne = une compétence unique)
# Étape 1 : Séparer les compétences pour chaque entreprise
base_emp_long <- base_emp_new[, .(
  skill = unlist(strsplit(competences_requises, ",\\s*"))  # Séparer les compétences par virgule et espace
), by = .(firm_name)]

# Étape 2 : Compter les occurrences des compétences pour chaque entreprise
skill_counts <- base_emp_long[, .N, by = .(firm_name, skill)]  # Compter les compétences par entreprise

# Étape 3 : Identifier les compétences les plus fréquentes par entreprise
top_skills <- skill_counts[, .SD[N == max(N)], by = firm_name]  # Compétences avec la fréquence maximale

# Étape 4 : Combiner les compétences les plus fréquentes pour chaque entreprise
top_skills_combined <- top_skills[, .(
  top_skill_req = paste(skill, collapse = ", ")  # Combiner les compétences
), by = firm_name]

# Étape 5 : Ajouter la colonne `top_skill_req` à `base_emp`
base_emp_new <- merge(base_emp_new, top_skills_combined, by = "firm_name", all.x = TRUE)

# Vérifier les résultats
head(base_emp_new[, .(firm_name, competences_requises, top_skill_req)])  # Aperçu des colonnes importantes

head(base_emp_new)
unique(base_emp_new)
length(base_emp_new$top_skills_req)
#### Étape 6 : Regrouper toutes les nouvelles variables dans un dataframe par entreprise ####
df_summary <- base_emp_new[, .(
  n_offres = .N,  # Nombre total d'offres par entreprise
  avg_req_exp = mean(experience_requise, na.rm = TRUE),  # Moyenne de l'expérience requise
  top_skill_req = unique(top_skill_req)  # Compétences les plus fréquentes
), by = firm_name]

# Trier les résultats par nombre d'offres décroissant (facultatif)
df_summary <- df_summary[order(-n_offres)]

# Vérifier les résultats
head(df_summary)

```

 La variable top_skill_req a bien été crée et tous semble fonctionner 
 
 On passe sur la variable *addr_dept_main* département de principale de l'entreprise  pour cela on va chercher le nombre d'occurence de chaque département pusi prendre celui avec le plus de'occurence 
 
````{r addr_dep_main}
#### Étape 1 : Compter les occurrences des départements pour chaque entreprise ####
dept_counts <- base_emp_new[, .N, by = .(firm_name, departement)]  # Compter les occurrences des départements

#### Étape 2 : Identifier le département avec le plus d'occurrences pour chaque entreprise ####
main_dept <- dept_counts[, .SD[N == max(N)], by = firm_name]  # Identifier le ou les départements principaux

#### Étape 3 : Combiner les départements principaux (en cas d'égalité) ####
main_dept_combined <- main_dept[, .(
  addr_dept_main = paste(departement, collapse = ", ")  # Combiner les départements en cas d'égalité
), by = firm_name]

#### Étape 4 : Ajouter la colonne addr_dept_main à la base principale ####
df_summary <- base_emp_new[, .(
  n_offres = .N,  # Nombre total d'offres
  avg_req_exp = mean(experience_requise, na.rm = TRUE)  # Moyenne de l'expérience requise
), by = firm_name]

# Ajouter la variable addr_dept_main
df_summary <- merge(df_summary, main_dept_combined, by = "firm_name", all.x = TRUE)

#### Étape 5 : Trier les résultats (facultatif) ####
df_summary <- df_summary[order(-n_offres)]  # Trier par nombre d'offres décroissant

#### Étape 6 : Vérifier les résultats ####
# Aperçu du dataframe avec une ligne par entreprise
head(df_summary)

````
Départements à bien été définis aucune valeur n'est perdu 

On passe maintenant par la variable *avg_wage* qui est le  salaire annuel moyen des offres proposées, doit être une variable numérique sachant que la varibale s'appellle 'salaire' dans la base.

_consigne du prof_:
Salaire. Le salaire est rempli par les entreprises dans un format libre. Ex: "Salaire : 55K à 60K€"
 ou "50 000 - 63 000 EUR par an". Il faudra convertir au format numérique. Les étapes sont les
 suivantes:
 1. transformer la chaine de caractère pour qu’elle affiche uniquement un nombre
 2. convertir la chaine de caractère en numérique
 A noter: dans les exemple du dessus il y a une fourchette de salaire. Vous pouvez vous contenter
 de ne prendre qu’un des deux nombres. Calculer la moyenne est mieux mais vous n’êtes pas obligé
 de le faire pour avoir le maximum de points.
 
```` {r avg_wage}
#### Étape 1 : Extraire et nettoyer les valeurs de salaire ####

# Fonction pour extraire la moyenne de la fourchette de salaire
extract_salary <- function(salaire) {
  
  
  # Remplacer les séparateurs de milliers (espaces, points, etc.) par rien
  salaire_clean <- gsub("[^0-9\\-]", "", salaire)  # Garder uniquement les chiffres et les tirets
  salaire_split <- unlist(strsplit(salaire_clean, "-"))  # Séparer la fourchette (ex: "50000-60000")
  salaire_numeric <- as.numeric(salaire_split)  # Convertir en numérique
  
  # Si une fourchette est présente, calculer la moyenne
  if (length(salaire_numeric) == 2) {
    return(mean(salaire_numeric, na.rm = TRUE))
  } else if (length(salaire_numeric) == 1) {
    return(salaire_numeric)  # Retourner le salaire unique
  } else {
    return(NA)  # Si aucune valeur valide, retourner NA
  }
}

# Appliquer la fonction à la colonne `salaire`
base_emp_new[, salaire_clean := sapply(salaire, extract_salary)]

#### Étape 2 : Calculer le salaire annuel moyen par entreprise ####
avg_wage_by_firm <- base_emp_new[, .(
  avg_wage = mean(salaire_clean, na.rm = TRUE)  # Calculer la moyenne des salaires par entreprise
), by = firm_name]

#### Étape 3 : Créer un dataframe avec une ligne par entreprise ####


# Ajouter la colonne `avg_wage`
df_summary <- merge(df_summary, avg_wage_by_firm, by = "firm_name", all.x = TRUE)

#### Étape 4 : Vérifier les résultats ####
# Exemple de visualisation des colonnes importantes
head(df_summary)

#### Étape 5 : Trier par nombre d'offres (facultatif) ####
df_summary <- df_summary[order(-n_offres)]

#### Étape 6 : Vérification finale ####
# Résultat attendu avec une ligne par entreprise
head(df_summary)

````
Cela ne ressort pas la bonne sortie valeur bizzare à revoir

dernière varibale *sector_main* qui est le secteur principal d'activité le nombre d'occurence le plus haut la varibale s'appelle *secteur* dans la base si toutes les offre sont NA on laisse NA

```` {r sector_main}
#### Étape 1 : Compter les occurrences des secteurs pour chaque entreprise ####
sector_counts <- base_emp_new[, .N, by = .(firm_name, secteur)]  # Compter les occurrences des secteurs

#### Étape 2 : Identifier le secteur principal avec le plus d'occurrences ####
sector_main <- base_emp_new[, .(
  sector_main = if (all(is.na(secteur))) {
    as.character(NA)  # Retourner NA en tant que caractère
  } else {
    secteur[which.max(tabulate(match(secteur, unique(secteur))))]
  }
), by = firm_name]

#### Étape 3 : Ajouter la colonne `sector_main` à `base_emp_new` ####
base_emp_new <- merge(base_emp_new, sector_main, by = "firm_name", all.x = TRUE)
unique(base_emp_new)

#### Étape 4 : Créer un dataframe final avec une ligne par entreprise ####
df_summary <- base_emp_new[, .(
  n_offres = .N,  # Nombre total d'offres
  avg_req_exp = mean(experience_requise, na.rm = TRUE),  # Moyenne de l'expérience requise
  addr_dept_main = unique(addr_dept_main),  # Département principal
  avg_wage = mean(salaire_clean, na.rm = TRUE),  # Salaire moyen
  sector_main = unique(sector_main)  # Secteur principal
), by = firm_name]

#### Étape 5 : Trier par nombre d'offres (facultatif) ####
df_summary <- df_summary[order(-n_offres)]

#### Étape 6 : Vérifier les résultats ####
# Visualisation des colonnes importantes
head(df_summary)



````

